最　高　行　政　法　院　裁　定
                                      100年度裁字第680號
上  訴  人　北爾電子股份有限公司（原名：泉毅電子股份有限
　　　　　　公司）
代　表　人　艾諾邁
訴訟代理人　朱瑞陽　律師
            許雅婷　律師
被 上訴 人　新北市政府
代　表　人　朱立倫
上列當事人間性別工作平等法事件，上訴人對於中華民國99年11
月22日臺北高等行政法院99年度簡字第61號判決，提起上訴，本
院裁定如下：
　　主  文
上訴駁回。
上訴審訴訟費用由上訴人負擔。
　　理  由
一、按對於適用簡易程序之裁判提起上訴，須經本院許可。前項
    許可，以訴訟事件所涉及之法律見解具有原則性者為限，行
    政訴訟法第235條定有明文。所謂法律見解具有原則性，係
    指該訴訟事件所涉及之法律問題意義重大，而有加以闡釋之
    必要而言。
二、本件上訴人對於高等行政法院適用簡易程序所為之判決，提
    起上訴，主張：（一）按「依法行政」及「不當聯結禁止」
    乃行政法原理原則，惟原審判決竟認定上訴人有違性別工作
    平等法之性別歧視情形，即有不當聯結禁止原則之違反，而
    有判決違背法則之違法，自具有原則上重要性。（二）原審
    判決如認上訴人有違懷孕歧視之情事，即應於判決中詳述其
    資遣之關聯性及因果關係，惟原審判決逕認上訴人資遣不合
    法，並未論述懷孕與資遣間之關聯性，顯有適用法律不當之
    違法。又性別工作平等法第31條所創設之責任倒置原則，雇
    主須就無違背性別差別待遇之情事負舉證責任，惟懷孕及資
    遣間關聯性之問題，係為懷孕歧視成立與否之要件，此一法
    律問題自具有原則上重要性。（三）原審判決未採康美滿女
    士到庭之證述，逕以原處分之理由認康美滿女士無不能勝任
    工作之情事，上訴人係因其懷孕而資遣云云，其不採有利於
    上訴人之證述卻未敘明理由，即有不備理由及論理法則之違
    法。（四）上訴人並未在工作規則、勞動契約或團體協約中
    明定解雇事由，故未違反性別工作平等法第11條第2項，原
    審判決適用法規顯有違誤，其所涉及之法律見解具有原則上
    重要性之許可事由等語。惟核其上訴理由，無非重述其於原
    審所提出而為原審判決所不採之主張，或重申其不服原處分
    之理由，並無所涉及之法律見解具有原則性之情事。上訴人
    提起上訴，依首開規定及說明，不應許可，其上訴難謂合法
    ，應予駁回。
三、據上論結，本件上訴為不合法。依行政訴訟法第249條第1項
    前段、第104條、民事訴訟法第95條、第78條，裁定如主文
    。
中　　華　　民　　國　　100　 年　　3　　 月　　17　　日
                    最高行政法院第一庭
                        審判長法官　鍾　耀　光
                              法官　楊  惠  欽
                              法官　黃　淑　玲
                              法官　鄭　小　康
                              法官　林　樹　埔

以  上  正  本  證  明  與  原  本  無  異
中　　華　　民　　國　　100　 年　　3　　 月　　17　　日
　　　　　　　　　　　　　　　書記官　張  雅  琴